臺灣屏東地方法院刑事判決　　　　　　　100年度訴字第330號
公　訴　人　臺灣屏東地方法院檢察署檢察官
被　　　告　周正華
上列被告因違反毒品危害防制條例案件，經檢察官提起公訴（99
年度毒偵字第2715號），被告於準備程序中就被訴犯罪事實為有
罪之陳述，經本院告知簡式審判程序之旨，並聽取被告及公訴人
之意見後，合議庭裁定由受命法官獨任進行審判程序，判決如下
：
    主  文
周正華施用第一級毒品，處有期徒刑陸月，如易科罰金，以新臺
幣壹仟元折算壹日，扣案之第一級毒品海洛因壹包( 含包裝袋，
檢驗前淨重零點零陸零公克，檢驗後淨重零點零伍零公克) ，沒
收銷毀之。
    事  實
一、周正華前於民國94年間因施用毒品案件，經本院以94年度毒
    聲字第107 號裁定送勒戒處所觀察、勒戒，因認有繼續施用
    毒品之傾向，經本院以94年度毒聲字第188 號裁定令入戒治
    處所施以強制戒治，於94年11月10日期滿執行完畢，並經臺
    灣屏東地方法院檢察署檢察官以94年度戒毒偵字第138 號為
    不起訴處分確定。詎其明知海洛因為毒品危害防制條例第2
    條第2 項第1 款所定第一級毒品，不得非法持有、施用，竟
    於前開強制戒治執行完畢釋放後5 年內，復基於施用第一級
    毒品之犯意，於99年10月29日18時許，在其位於屏東縣屏東
    市○○里○○路62號之住處，以將海洛因摻水稀釋置於針筒
    後注入體內之方式，施用第一級毒品海洛因1 次。嗣於99年
    10月30日上午9 時35分許，於屏東縣屏東市○○○○○路口
    某處，為警盤查而查獲，並扣得其所有供施用第一級毒品海
    洛因所餘之第一級毒品海洛因毒品1 包（檢驗前淨重為0.06
    0 公克，檢驗後淨重為0.050 公克），復經徵得其同意後採
    尿送驗，檢出海洛因代謝後之可待因、嗎啡陽性反應，始查
    悉上情。
二、案經屏東縣政府警察局屏東分局移送臺灣屏東地方法院檢察
    署檢察官偵查起訴。
    理  由
一、本件被告周正華所犯係死刑、無期徒刑、最輕本刑為3 年以
    上有期徒刑以外之罪，其於本院準備程序中就前揭被訴事實
    為有罪之陳述，經本院告知簡式審判程序之旨，並聽取其與
    公訴人之意見後，本院認無不得或不宜改依簡式審判程序進
    行之處，爰依刑事訴訟法第273 條之1 第1 項、第284 條之
    1 規定，本院合議庭裁定由受命法官獨任依簡式審判程序審
    理，合先敘明。
二、上揭犯罪事實，業據被告周正華於警詢、偵查及本院審理中
    均坦承不諱，而被告為警查獲時所採集之尿液檢體，經送請
    臺灣檢驗科技股份有限公司檢驗，結果呈可待因、嗎啡陽性
    反應，有該公司99年11月16日編號KH/2010/B0000000號濫用
    藥物檢驗報告1 份( 見毒偵卷第18頁) 在卷可稽，並有屏東
    縣政府警察局屏東分局扣押筆錄、扣押物品目錄表、毒品案
    件涉嫌人尿液採證編號姓名對照表、被告之尿液及扣案物呈
    毒品反應之快篩簡易檢試劑檢驗報告各1 紙、屏東縣政府警
    察局屏東分局查獲涉嫌毒品防制條例案初步檢驗報告表2 紙
    、被告之尿液檢體監管記錄表1 紙及本案照片6 張( 見警卷
    第9 、10、13至18、25、26頁) 附卷可佐；另扣案之白色粉
    末1 包，經送請高雄市立凱旋醫院( 下稱凱旋醫院) 檢驗結
    果，該包毒品確係第一級毒品海洛因( 檢驗前淨重為0.060
    公克，檢驗後淨重為0.050 公克) ，有該醫院100 年2 月14
    日高市凱醫驗字第14874 號檢驗鑑定書1 紙( 見本院卷第30
    頁) 附卷可憑，又上開第一級毒品海洛因1 包，係供被告為
    本件施用第一級毒品海洛因所餘之物，業據被告於本院審理
    中供陳在卷( 見本院卷第27頁) ，足認被告上開任意性之自
    白顯與事實相符，堪信為真實。是本件事證明確，被告周正
    華上開施用第一級毒品海洛因之犯行，洵堪認定。
三、核被告周正華所為，係犯毒品危害防制條例第10條第1 項施
    用第一級毒品罪。其於施用第一級毒品海洛因前持有第一級
    毒品海洛因犯行，已為其後施用第一級毒品海洛因之高度行
    為所吸收，應不另論罪。爰審酌被告經觀察勒戒及施以強制
    戒治等程序後，仍不思戒絕其毒癮，而再次違犯本件施用毒
    品之罪，顯然缺乏戒絕毒品之決心，惟念及其施用毒品行為
    僅係戕害自己身心健康，並未危害他人，且其於犯罪後已知
    坦承犯行，態度尚可，暨衡及其素行、智識程度、生活狀況
    等一切情狀，量處如主文所示之刑，並酌以其教育程度為高
    中畢業，家庭經濟狀況為小康( 見警卷調查筆錄受詢問人欄
    所載) 等情，諭知如主文所示之易科罰金折算標準。至檢察
    官雖具體求處有期徒刑10月，惟本院審上揭諸情，認本件上
    開所量處之刑，應屬適當，併予敘明。另扣案之白色末1 包
     (檢驗前淨重為0.060 公克，檢驗後淨重為0.050 公克) ，
    為被告周正華所有，並供其為本件施用第一級毒品洛因所餘
    之物，業據被告於本院審理中供陳甚明( 見本院卷第27頁)
    ，且經送請凱旋醫院檢驗結果，確係第一級毒品海洛因，已
    如前述，是應依毒品危害防制條例第18條第1 項前段規定，
    諭知沒收銷毀之；又包裝上開第一級毒品海洛因之包裝袋1
    只，因與其上所殘留之第一級毒品海洛因難以析離，且無析
    離之實益與必要，應視同第一級毒品海洛因，一併諭知沒收
    銷燬之。至送鑑耗損之第一級毒品海洛因既業已滅失，自無
    庸再予宣告沒收銷燬之必要，附此敘明。
據上論斷，應依刑事訴訟法第273 條之1 第1 項、第284 條之1
、第299 條第1 項前段，毒品危害防制條例第10條第1 項、第18
條第1 項前段，刑法第11條前段、第41條第1 項前段，判決如主
文。
本案經檢察官鍾佩真到庭執行職務。
中    華    民    國   100    年    4     月    29    日
                  刑事第一庭   法   官   許瑜容
以上正本證明與原本無異。
如不服本判決應於收受判決後10日內向本院提出上訴書狀，並應
敘述具體理由；其未敘述上訴理由者，應於上訴期間屆滿後20日
內向本院補提理由書（均須按他造當事人之人數附繕本）「切勿
逕送上級法院」。
中    華    民    國   100    年    4     月    29    日
                                書記官  龔惠婷
附錄本案論罪科刑法條全文：
毒品危害防制條例第10條
施用第一級毒品者，處六月以上五年以下有期徒刑。
施用第二級毒品者，處三年以下有期徒刑。